【裁判字號】    98,消債清,280
【裁判日期】    981207
【裁判案由】    清算事件
【裁判全文】
台灣台中地方法院民事裁定           98年度消債清字第280號
    聲  請  人
    即  債務人  庚○○
    代  理  人  李國源  律師
    相  對  人
    即  債權人  第一商業銀行股份有限公司
    法定代理人  壬○○
    代  理  人  潘傑民
    相  對  人
    即  債權人  戊○(台灣)商業銀行股份有限公司
    法定代理人  甲○○
    相  對  人
    即  債權人  國泰世華商業銀行股份有限公司
    法定代理人  丁○○
    代  理  人  許雅蘋
    相  對  人
    即  債權人  臺灣新光商業銀行股份有限公司
                          6、.
    法定代理人  乙○○
                          6、.
    代  理  人  陳美芳
    相  對  人
    即  債權人  陽信商業銀行股份有限公司
    法定代理人  辛○○
    相  對  人
    即  債權人  板信商業銀行股份有限公司
    法定代理人  丑○○
    相  對  人
    即  債權人  聯邦商業銀行股份有限公司
    法定代理人  丙○○
    代  理  人  張釗深
    相  對  人
    即  債權人  香港商香港上海匯豐銀行股份有限公司
                （原「中華商業銀行股份有限公司」）
    法定代理人  韋力行
    相  對  人
    即  債權人  遠東國際商業銀行股份有限公司
    法定代理人  洪信德
    代  理  人  楊景鈞
    相  對  人
    即  債權人  台新國際商業銀行股份有限公司
    法定代理人  吳清文
    代  理  人  洪永鴻
    相  對  人
    即  債權人  大眾商業銀行股份有限公司
                          樓及.
    法定代理人  陳建平
                          樓及.
    代  理  人  陳眉秀
    相  對  人
    即  債權人  安泰商業銀行股份有限公司
    法定代理人  子○○
    代  理  人  蔡宗哲
    相  對  人
    即  債權人  中國信託商業銀行股份有限公司
    法定代理人  癸○○○○
    代  理  人  鄭資華
    相  對  人
    即  債權人  永豐商業銀行股份有限公司
    法定代理人  蔡友才
    代  理  人  黃麗霓
    相  對  人
    即  債權人  國泰人壽保險股份有限公司
    法定代理人  己○○
    代  理  人  葉玫菜
上列當事人因消費者債務清理事件聲請清算，本院裁定如下：
    主    文
債務人庚○○自中華民國98年12月7日16時起開始清算程序。
    理    由
一、按法院開始清算程序之裁定，應載明其年、月、日、時，並
    即時發生效力，消費者債務清理條例第83條第 1項定有明文
    。
二、本件聲請人即債務人聲請意旨略以：因聲請人之財產及收入
    不足以清償債務，前曾依照中華民國銀行公會會員辦理消費
    金融案件無擔保債務協商機制與金融機構成立協商，協商條
    件為前八年月付新台幣19,500元，後八年則增為每月清償29
    ,500元，惟因債務之配偶張美華乳癌復發病動了二次手術，
    由於頻率太高，於97年元月於中國醫藥大學附設醫院手術切
    除右側乳房，以致健康嚴重受到影響，聲請人長年處於內外
    交迫的困境中，仍堅持欠債還款，乃天經地義之信念，持續
    還款，但隨著年歲增長，體力大不如前，且工作及收入均不
    穩定，無法持續還款，始行毀諾，故聲請人無力繼續履行原
    協商條件，顯係因非可歸責於己之事由致履行有重大困難，
    又聲請人即債務人又未經法院裁定開始更生程序或許可和解
    或宣告破產，爰聲請清算等語。
三、經查：債務人所主張之上開事實，業據提出戶籍謄本、台中
    市北屯區公所低收入證明書、勞工保險被保險人投保資料表
    、身分證、債權人清冊（債務 2,593,818元）、財產及收入
    狀況說明書、財團法人金融聯合徵信中心當事人查詢個人資
    料（信用報告）回覆書、協議書、無擔保債務還款計劃、財
    政部台灣省中區國稅局財產歸屬資料清單、財政部台灣省中
    區國稅局96、97年度綜合所得稅各類所得資料清單、存摺、
    營業稅稅籍證明（債務人原經營之「歡喜陶」）、配偶之診
    斷證明書、中國醫藥大學附設醫院診斷證明書、西醫出院照
    護摘要附卷為證，此外又查無聲請人即債務人有消費者債務
    清理條例第6條第3項、第8條或第82條第2項所定駁回清算聲
    請之事由存在，則聲請人即債務人聲請清算，應屬有據，爰
    裁定如主文。
四、末查，債務人提出國泰人壽之保險單（國泰人壽保險股份有
    限公司保費明細表），是否有清算之價值，應由本院司法事
    務官於清算程序予以調查，附予敘明。
中    華    民    國    98    年    12    月    7     日
                  民事庭法  官      顏世傑
上為正本係照原本作成
本件不得抗告。
中    華    民    國    98    年    12    月    7     日
                        書記官      魏宏銘


司法院資訊處製作；財團法人民間司法改革基金會備份。
